臺灣高等法院刑事判決　　　　　　95年度上重更(二)字第87號
　　上　訴　人
　　即　被　告　甲○○
　　　　　　　　　　　　現於臺灣台北看守所
　　選任辯護人　黃育勳律師
上列上訴人因違反毒品危害防制條例案件，不服臺灣桃園地方法
院94年度重訴字第1號，中華民國94年6月14日第一審判決（起訴
案號：94年度偵字第781號），提起上訴，本院判決後， 經最高
法院第二次發回，本院判決如下：
    主  文
原判決關於甲○○部分撤銷。
甲○○共同運輸第一級毒品，累犯，處有期徒刑拾伍年。扣案第
一級毒品海洛因淨重壹肆零陸點玖零公克，未扣案第一級毒品海
洛因淨重柒佰公克均沒收銷燬之；扣案包裝袋重伍伍點柒肆公克
、球鞋貳雙及未扣案包裝袋重貳拾柒公克均沒收；未扣案球鞋壹
雙沒收，如全部或一部不能沒收時，追徵其價額或以其財產抵償
之。
    事  實
一、甲○○（綽號「阿平」或「阿屏」、「平哥」）於民國92年
    間，因違反妨害兵役治罪條例案件，經臺灣基隆地方法院判
    處有期徒刑3月確定，並於92年11月13日，執行完畢。 緣甲
    ○○與余東法（業經原審判處有期徒刑15年確定）、綽號「
    百八（指身高約180公分）」之王鴻岳（未據起訴） 均認識
    ；而江長湖（業經原審判處有期徒刑15年確定）亦與王鴻岳
    相識；惟與甲○○與余東法本不相認識。其等均明知海洛因
    為毒品危害防制條例第2條第2項第1款所定之第1級毒品，且
    經行政院公告之甲項管制進出口物品，非經許可不得非法運
    輸，竟分別基於共同運輸走私毒品之犯意聯絡，由王鴻岳於
    93年10月下旬某日， 與江長湖謀議走私運輸第1級毒品海洛
    因，約定事成，為其擺平事情，且可給付15至20萬元；又於
    93年10月30日，在基隆市○○路德育護專某咖啡廳，與余東
    法商議自金邊運第1級毒品海洛因回台，事成， 王鴻岳願給
    余東法15至20萬元。 王鴻岳並與甲○○謀議走私運輸第1級
    毒品海洛因，且請其聯絡通知江長湖、余東法出發等事宜。
    推由甲○○、江長湖、余東法3人共同經由香港轉赴金邊 ，
    運輸第1級毒品海洛因來台，由王鴻岳負責辦理護照、 簽證
    事宜，甲○○負責安排搭機、食宿及與柬埔塞當地毒販接洽
    等事宜。王鴻岳並將其所有，供運毒所用之球鞋3雙， 放置
    甲○○處，並囑余東法往取其中2雙。嗣於93年11月2日出國
    當日，甲○○依約搭乘計程車，至基隆市中山國中附近OK便
    利商店接載江長湖，而後同車至高速公路基隆市○○路○○
    道附近接載余東法，3人共同至桃園中正國際機場， 搭乘長
    榮BR867號班機先至香港旅遊，復於同年11月4日轉機前往柬
    埔塞金邊地區，住宿於當地「中興飯店」，江長湖、余東法
    住305號房。甲○○住206室。翌日即93年11月5日下午5時許
    ，推由甲○○向金邊當地兩名姓名年籍均不詳與之有犯意聯
    絡之成年男子，取得第1級毒品海洛因磚6塊， 帶至305號房
    間內，3人共同將之碾碎，以塑膠袋平均分裝成6條長條狀包
    裝，1人2包（各淨重702點13公克，空包裝重27點93公克 ；
    704點77公克，空包裝重27點81公克；7百公克，包裝重27公
    克），分別藏放於上開王鴻岳所有、事先準備好之3雙球 ，
    其上覆蓋以鞋墊掩飾。隔日即93年11月6日， 余東法、江長
    湖、 及甲○○分別穿著前述夾藏有第1級毒品海洛因之球鞋
    ，自柬埔塞金邊搭機至香港， 再轉機搭乘長榮BR870號班機
    ，將該等管制進口之海洛因毒品私運入境我國。 同日下午6
    時許，江長湖、 余東法分別經過中正機場第二航廈綠線9號
    檢查檯、綠線10號檢查檯時， 因2人僅有簡單的手提袋行李
    ，並穿著相同樣式之新球鞋，江長湖之手提袋內尚置有皮鞋
    1只，2人又神色緊張，而為財政部台北關稅局人員查覺有異
    ，經攔檢至入境檢查室，會同法務部調查局桃園縣調查站機
    場組人員共同查獲，而當場以現行犯逮捕，甲○○則順利通
    關未被查獲。嗣經調查站人員實行附帶搜索，在江長湖所著
    球鞋內扣押第1級毒品海洛因2包（合計淨重702點13公克 ，
    空包裝重27點93公克）； 在余東法所著球鞋內扣押第1級毒
    品海洛因2包（合計淨重704點77公克，空包裝重27點81公克
    ）。總計查扣毒品海洛因4包（合計淨重1406點90公克， 包
    裝重55點74公克）。江長湖、余東法偵查中，分別供出及指
    認甲○○共同參與私運海洛因入境之行為，而悉上情。而甲
    ○○所穿藏有第1級毒品海洛因淨重7佰公克，包裝重27公克
    部分，則未扣案。
二、案經法務部調查局桃園調查站移請臺灣桃園地方法院檢察署
    檢察官偵查起訴江長湖、余東法後，追加起訴甲○○。
    理  由
一、證據能力部分：按被告以外之人於審判外陳述，除該人於警
    詢之陳述與審判中不符，且為證明犯罪事實存否所必要者外
    ，無證據能力，刑事訴訟法第159條第1項，第159條之2分別
    定有明文，本件證人即同案被告江長湖、余東法於關稅局、
    調查站之說辭，依上開規定，即無證據能力，辯護人辯稱上
    開筆錄無證據能力等語，為有理由，合先敘明。又被告以外
    之人於審判外之陳述， 雖不符同法第159條之1至第159條之
    4之規定，而經當事人於審判程序同意作為證據， 法院審酌
    該言詞陳述或書面陳述作成時之情況，認為適當者，得為證
    據；當事人、代理人或辯護人於法院調查證據時，知有同法
    第159條第1項不得為證據之情形，而未於言詞辯論終結前聲
    明異議者，視為有前項之同意， 刑事訴訟法第159條之5第1
    項、第2項定有明文。 本件被告及其辯護人除對上開同案被
    告江長湖、余東法於關稅局、調查站之說辭，否認其有證據
    能力以外，其餘證據並不爭執，本院認以下所引用之證據均
    有證據能力。
二、訊據上訴人即被告甲○○則固不否認 於93年11月2日與同案
    被告江長湖、余東法2人共同至香港、柬埔塞旅遊， 及一起
    返國，但否認參與運毒犯行，辯稱： 江長湖、余東法2人共
    住一房間，伊自己住206號房，所以毒品非伊所拿取， 未參
    予毒品分裝，且伊只有帶一雙球鞋，伊穿自己帶去鞋子，未
    運輸毒品，江長湖、余東法有無帶毒品伊不知情等語，經查
    ：
（一）有關被告甲○○與同案被告江長湖、 余東法於93年11月2
      日至香港、柬埔塞金邊，先前出國護照、機票等事宜，均
      係交給王鴻岳辦理，而後由甲○○轉交，在國外食宿之出
      資，亦均由甲○○代墊，以及出國前係由甲○○搭乘計程
      車先接原不相識之江長湖，再接早已相識之余東法，而余
      東法於出國當日始知甲○○也要一同出國， 3人抵達泰國
      金邊時，係二名操國語口音之不詳姓名成年人接機，由甲
      ○○與其等洽談，住宿於「中興飯店」時，係江長湖、余
      東法共住一房間，甲○○自己一間；回國前一日，甲○○
      外出帶回一塑膠袋，其內裝有海洛因磚，由該泰國兄弟提
      供尖嘴鉗，江長湖剪碎海洛因磚，導致碎塊亂飛，遭甲○
      ○責罵浪費，而由余東法、甲○○來剪碎，以及平均分裝
      成六長條包裝， 分別裝入王鴻岳於臺灣事先提供之球鞋3
      雙，其上蓋以鞋墊，甲○○並交代如何踏平而自外觀看不
      出來，其間，江長湖嫌分配到之球鞋太大，與甲○○交換
      ，因此，江長湖變成穿著與余東法同款式之球鞋，而與甲
      ○○之球鞋款式不同，回國當日甲○○亦有裝著裝有海洛
      因之球鞋等情，均據證人江長湖、余東法證述在卷（偵字
      第17585號卷第20至22頁，第48至50頁，偵字第781號卷第
      17 至19頁，第54至56頁，聲羈字第673號卷第10頁，原審
      卷 (一)第43頁，原審卷 (三)第12至20頁，第22至27頁，
      更 (一)卷第91頁），且互核情節大致相符， 並互核證人
      江長湖、余東法在偵查中指證被告甲○○之情節亦符（偵
      字第781號卷第54至57頁）。 且扣案之白色粉末經送請鑑
      驗結果，均含有第1級毒品海洛因成分（ 海洛因合計淨重
      1406點90公克，包裝合計重55點74公克），有法務部調查
      局93年12月3日調科壹字第080008537號、 000000000號鑑
      定通知書附卷可稽（偵字第17586號卷第49頁、偵字第175
      85號卷第54頁），又共犯江長湖、余東法利用球鞋內藏有
      第1級毒品海洛運輸等情， 有台北關稅局扣押貨物運輸工
      具收據、搜索筆錄附卷可憑（偵字第17585號卷第14頁 、
      第11至13頁，偵字第17586號卷第12頁、第9至11頁），足
      認上開證人之證言，有證據可佐，堪予採信。
（二）本案犯罪謀議情況及共犯：觀諸：
      證人江長湖於偵訊稱：我經由百八（按即王鴻岳）認識
      甲○○，拿護照給甲○○買機票，後來告訴我出境時間等
      語（偵字第781號卷第55頁），或稱：百八叫我運毒品 ，
      他招待我與余東法即阿屏（按即被告），要我配合等語（
      偵字第17585號卷第20頁），或稱：百八叫我做的， 到香
      港阿平拿走我護照，叫我配合等語（ 聲羈字第673號卷第
      10頁），於原審稱：王鴻岳叫我出去的，在飯店甲○○說
      一定要穿球鞋回去台灣，不然沒辦法對百八（王鴻岳）交
      代。護照是王鴻岳拿走，說要交給甲○○，出發前一天晚
      上，甲○○跟我約出發當日在便利商店見面等語（14至16
      頁），於本院前審稱：王鴻岳約我出國等語（上訴審卷 (
      二)第52頁，更 (一)卷第93頁反面）。證人余東法於偵
      訊稱：十月底，甲○○找我帶東西等語（ 偵字第781號卷
      第54頁），或稱：小李叫我跟江長湖與阿屏一起過去等語
      （偵字第17585號第22頁），前後有所歧異， 惟其於原審
      證稱：之前說是甲○○叫我帶東西這段，應該是王鴻岳才
      對，王鴻岳在出發前即10月30日，約我在基隆市○○路德
      育護專旁的咖啡廳，約定代價15至20萬元，出國前一天晚
      上，甲○○來電約好碰面地點在德安路交流道附近，在出
      發前一天晚上才知道甲○○要一起出國，偵查中所說小李
      是亂掰的等語（原審卷 (二)第12頁，第27頁，原審卷 (
      三)第25至27頁），於本院前審稱： 王鴻岳約我出國等語
      （上訴卷 (二)第56頁，更 (一)卷第91頁正反面， 第105
      頁），經與上開證人江長湖所述相核對，證人余東法
       上開說辭，當以其於原審及本院前審所稱為有依據， 而
       堪採信。被告稱：王鴻岳說，余江二人也要去， 叫我
       跟他們一起去，我好像有打電話約江長湖等語（ 原審卷
       (二)第14頁，第17頁）。於本院更一審稱： 王鴻岳來找
      我出國的。余東法及江長湖的護照機票，是王鴻岳要我轉
      交給他二人的，球鞋也是等語（更 (一)卷第107頁正反面
      ）。綜上，足認本件運毒係由王鴻岳分別與余東法、江長
      湖、及被告聯繫謀議，而後再由被告分別與余東法、江長
      湖聯繫謀議。是被告辯稱事先不知情，洵不可採。證人
      江長湖於原審證稱：二名泰國人來金邊接機，帶我去旅館
      ，分裝海洛因時，甲○○找他們拿尖嘴鉗等語（原審卷 (
      三)第13頁，第16至17頁），被告稱： 接洽的泰國人年約
      二十幾歲等語（更 (一)卷第46頁反面）， 證人余東法證
      稱：與我聯絡的人，說國語，應該是台灣人，約三十幾歲
      等語（更 (一)卷第92頁），雖國籍所述不同， 惟人於異
      地，實難知其正確國籍，然依其等所述，足認尚有二名不
      詳年籍之成年人與被告等聯繫、接洽，亦為本件共犯。
      至於證人王鴻岳於本院更一審否認與被告等有何共同運毒
      犯行，惟其亦稱與被告及證人余東法、江長湖等無怨仇等
      語（更 (一)卷第108頁反面），而觀諸被告及證人余東法
      、江長湖與上開說辭，暨證人余東法、江長湖已判刑確定
      ，實無攀誣王鴻岳之理由與必要，足認其等上開說辭為可
      採，證人王鴻岳否認之詞，顯係卸責，不足採信。至於
      證人江長湖固指楊福生參予運毒等情，惟其稱：我認為他
      們一個當好人，一個當壞人，因為前一天被楊福生打，隔
      天王鴻岳就來找我，怎麼這麼巧，而且勸我去金邊，楊福
      生之前為貨櫃收帳事打我，有多次叫我去運毒，所以我認
      為這次打我，跟逼我去運毒有關等語（原審卷 (一) 第88
      頁，89頁），顯然是臆測，且證人余東法稱：沒聽過楊福
      生這個人等語（原審卷 (一)第80頁）， 是證人江長湖此
      部份所指，即乏依據，不能遽信。至於證人藍保明係聽聞
      李纓弟說的（原審卷 (一)第78頁），顯屬傳聞， 不能遽
      採，而證人乙○○所述，固屬江長湖與楊福生之糾葛（原
      審卷 (一)第82至85頁）， 惟尚不能以之推論與本件運輸
      毒品有關，從而，尚不能認楊福生為本件運輸毒品之共犯
      ，附此敘明。
（三）分裝海洛因情況：證人余東法、江長湖於偵訊證稱：毒品
      係甲○○拿回305號房，他住306號房，拿來6塊，我們3人
      一起弄碎，是用尖嘴鉗弄碎，每人分2包，裝在3雙球鞋等
      語（偵字第781號卷第18頁）， 余東法、江長湖於偵訊稱
      ：阿屏從外面帶來6塊四方形東西， 叫我跟江把白色東西
      弄開弄碎，阿屏叫余東法拿尖嘴鉗弄開，江長湖在旁邊撥
      開，3人將東西分別放進3雙鞋子等語（ 偵字第17585號卷
      第49頁，偵字第17585號卷第44頁），其2人於原審、江長
      湖於本院更一審，亦為相同證述（原審卷 (三)第13頁 ，
      第24頁，第25頁，更 (一)卷第94頁正反面）， 互核相符
      ，堪予採信，至證人江長湖於本院上訴審改稱：甲○○進
      來看我們裝，他問余東法這是K粉嗎？ 我沒看到甲○○穿
      球鞋離開飯店等語（上訴卷 (二)第54頁），或稱： 都是
      余東法在裝等語（更 (一)卷第95頁）， 證人余東法改稱
      ：是我裝的，因為江長湖說他不會裝，甲○○的我替他裝
      ，但他說他不裝，他不運毒，我將鞋子跟毒品放在他房間
      ，告訴他要不要帶隨便你等語（同上卷第57頁），或稱：
      被告有看到我們裝毒品，私下說怎麼要帶這個東西，他說
      他不帶等語（更 (一)卷第92頁反面），二人改稱內容 ，
      彼此有所齟齬，有瑕疵可指，且如後（六）所述，顯係迴
      護被告之詞，不能採信，是被告辯稱：不知分裝海洛因事
      等語，即不可採。
（四）至於球鞋事，核對證人江長湖於偵訊稱：余東法是用自
      己穿的球鞋，甲○○也是用自己的球鞋，我的球鞋是甲○
      ○與余東法出去拿回來的等語（偵字第781號卷第18頁）
      ，於原審稱：一雙是余東法原來自台灣穿去的，另二雙是
      甲○○行李內的鞋，其中一雙給我穿，因為我是穿皮鞋去
      的，甲○○自己穿回來的那雙球鞋也有裝海洛因等語（原
      審卷 (三)第13頁，第18頁），或稱：余東法的球鞋， 是
      他原本從台灣就穿出去的，我的球鞋是我從台灣帶出去的
      等語（聲羈字第673號卷第10頁），於本院更一審稱： 球
      鞋是余東法給我的等語（更 (一)卷第106頁反面），證
      人余東法於偵訊稱：球鞋是甲○○從台灣帶給我的，江長
      湖的球鞋是甲○○拿的等語（偵字第781號卷第18頁） ，
      原審證稱：3雙球鞋，一雙是我自己穿出國的， 我的鞋是
      甲○○在出發前一天晚上交給我的。在往機場車上，我看
      到江長湖穿皮鞋，就問甲○○，鄭說江長湖的球鞋之前已
      經給他了。在香港飯店，江長湖打開行李箱，裡面有一雙
      很大的白色球鞋。後來，江長湖帶的球鞋不合腳，才跟甲
      ○○換等語（原審卷 (三)第27頁）， 於本院更一審稱：
      王鴻岳叫我找被告拿球鞋，本來以為3雙，我拿2雙， 1雙
      要給江長湖，拿鞋當時已知是用來運毒等語（更 (一) 卷
      第91頁反面至92頁），被告辯稱：球鞋是王鴻岳寄放的
      ，後由余東法來拿等語。足認有關證人余東法、江長湖及
      被告之球鞋，係由共犯王鴻岳所提供，至於有關江長湖部
      分，江長湖或稱：甲○○與余東法提供，或稱：甲○○，
      或稱：自己從台灣帶出去等語，是有出入，惟對照證人余
      東法及被告所言，當以共犯王鴻岳提供，較為可採。是被
      告辯稱：球鞋各自的，與伊無關等語，即不可採。至於被
      告於本院更 (一)審中審理中雖陳稱：「（ 你是否穿白色
      球鞋回來？）是的，但不是新的」，「．．．王鴻岳在出
      國前一、二天，拿二雙鞋子來，說我的地點比較方便，說
      余東法會來找我拿鞋子，叫我拿給他就好了」云云，然查
      以，渠等運毒的方式，既係以鞋子為工具，對於鞋子的大
      小、如何穿載舒適，免得遭查獲等情，必定有所考量，此
      從上開共同被告余東法所陳很大的白色球鞋，江長湖帶的
      球鞋不合腳等語可知，被告既係擔任運毒的角色，其所穿
      著的球鞋當係由王鴻岳所提供為要，上開所稱應係迴護己
      詞，不足為採。又證人王鴻岳於本院更 (一)審95年8月15
      日審判期日中雖亦證稱：並未交付球鞋予被告等人云云，
      惟查以，證人王鴻岳於本案中既屬主謀角色，有利害關係
      ，既否認有參予運毒，對於交付球鞋一節，當無從坦白，
      故其所證尚難為被告有利之佐證。
（五）被告取得第1級毒品海洛因磚6塊後，與江長湖、余東法共
      同將之碾碎，以塑膠袋平均分裝成6條長條狀包裝， 1人2
      包，分別藏放於事先準備好之3雙球鞋， 除被告順利通關
      未被查獲外， 嗣在江長湖所著球鞋內扣押第1級毒品海洛
      因2包（合計淨重702．13公克，空包裝重27．93公克）；
      在余東法所著球鞋內扣押第1級毒品海洛因2包（合計淨重
      704．77公克，空包裝重27．81公克）等情，已如前述 ，
      雖被告運輸之毒品未扣案， 惟被告人取得之第1級毒品海
      洛因磚6塊，於碾碎後，已以塑膠袋平均分裝成6條長條狀
      包裝，1人2包，則彼等所攜帶之海洛因重量應相當平均，
      參之江長湖部分扣得之海洛因2包，計淨重702．13公克，
      空包裝重27．93公克； 而余東法部分扣得之第1級毒品海
      洛因2包，計淨重704．77公克，空包裝重27．81公克，兩
      者之重量亦確甚為接近， 則被告當日所攜帶之海洛因2包
      之重量，亦應與之相去不遠，以最有利被告方式認定，被
      告當日所攜帶之海洛因2包部分，其淨重最少7百公克，空
      包裝重亦應有27公克，附此敘明。
（六）觀諸證人余東法於原審傳喚其為證人前，本表示拒絕作證
      ，並謂遭受很大之壓力，經原審就被告甲○○涉案部分否
      准其要求，其始據實陳述（原審卷(三)第20至26頁），參諸
      證人江長湖於原審證稱：我們在拘留室等候開庭時，我聽
      到甲○○跟余東法說，等會法官問話時，就講都是余東法
      打電話聯絡的，好讓甲○○可以脫罪出去，甲○○並答應
      出去後要幫余東法處理家裡的事情等語，我也要求余東法
      幫我說好話等語（原審卷(三)第12頁），倘被告未參予犯行
      ，依法請求調查即可，何需請求他人為己開脫？由此亦顯
      被告確有此犯行。是證人余東法於本院，屢屢陳述均由其
      聯繫當地人士，被告不知情不願運毒等情，核諸上開證據
      ，顯係受被告之託，所為迴護之詞，不足採信。而證人江
      長湖於本院更(一)審九十五八月一日審判期日中雖證稱：
      從頭到尾那邊在聯絡，都是余東法在聯絡云云，惟以余東
      法在本案角色係屬運毒交通，且毒品是由被告拿回飯店處
      理，證人余東法應非屬聯絡之角色，江長湖上開所陳，應
      是迴護被告之詞，不足採信。
（七）被告於原審另案以證人身份證稱：因在基隆廟口賣小吃，
      近年關時生意繁忙，伊會先出國散散心，因王鴻岳說，余
      東法、江長湖2人也要出國，叫伊跟他們2人一起去，並各
      自拿自己的行李通關。11月6日入境後伊是自己離開的 ，
      伊在計程車招呼站等他們2人，等了約四、五十分鐘， 仍
      不見他們出來，然後伊就自己離開，伊沒想到要打電話找
      他們。當天回家之後隔幾個小時聽母親說她看見新聞說，
      同機乘客有人帶海洛因被捕，後來又聽到在廟口認識的朋
      友說余東法出事，伊才確定他們被捕，之前伊只是懷疑而
      已。當日回國，有與王鴻岳見面聊天後，各自回家，伊回
      到廟口等語。惟檢察官提出其在基隆地區之行動電話通聯
      紀錄及發收話基地台，並不祇一處時，其始證稱：伊還有
      搭王鴻岳車子到協和路江長湖住處，看他回來沒有。也有
      去一個社區找余東法，看他回來沒有。伊不知道江、余二
      人的住處，王鴻岳要伊陪他去看看，惟伊沒有走近其等家
      中。與王鴻岳去余東法、江長湖二人家時，雖二人都有帶
      手機，惟王鴻岳開說他要下車去打公用電話，沒有說要打
      給誰等語（原審卷(二)第13至23頁）。且證人即江長湖之妹
      乙○○於原審當庭指認甲○○即係江長湖被逮捕當日，與
      王鴻岳一同至家中找江長湖及找「東西」之人等語（見原
      審卷(二)第26、27頁），按果如被告所辯，僅係單純旅遊，
      則歸來各自散去，方屬常情，若無特殊事由，何需專程乘
      車再尋余東法、江長湖？並找「東西」？何其緊要！參酌
      上開余東法、江長湖所述，足認被告甲○○因證人江長湖
      、余東法攜帶毒品回國，且久等未著，推測其等可能遭逮
      捕或獨吞毒品，而不敢與之以電話聯絡，害怕自己之行蹤
      及身份曝光，又因自己亦攜帶有毒品，回基隆後即與王鴻
      岳連絡，並與王鴻岳共同至江長湖、余東法家中確定其等
      是否回家，顯然王鴻岳懷疑余東法、江長湖將毒品私吞，
      而要甲○○陪同前往該等家中確認，證人乙○○經本院傳
      拘未到，惟其上開所證稱「東西」，應係本件運輸之毒品
      無訛。是被告辯稱：單純旅遊，未與江長湖、余東法共同
      運輸毒品海洛因等語，無非諉卸之詞，不足採信。
（八）另辯護人聲請調閱被告入關時之錄影帶乙節，因案發距今
      ，已逾1年8月有餘， 已超過一般通關錄影帶1個月之保存
      期限， 有本院公務電話紀錄表在卷可參（更 (一)卷第88
      頁），是此部份，即無調查可能，附此敘明。另辯護人於
      本院聲請調閱王鴻岳另案卷證資料為證，本院認事證明確
      ，並無再予調取之必要。
  綜上，被告所辯，均不可採，事證明確，其犯行堪予認定。
三、按海洛因屬毒品危害防制條例第2條第2項第1款所定之第1級
    毒品，亦為行政院依懲治走私條例合法授權公告之甲項管制
    進出口物品，被告與同案被告江長湖、余東法運輸且私運海
    洛因進入國境之行為， 核係違反毒品危害防制條例第4條第
    1項之運輸第1級毒品罪，及違反懲治走私條例第2條第1項之
    私運管制物品進口罪。被告持有毒品之低度行為，應為運輸
    毒品之高度行為所吸收，不另論罪。又被告以一私運行為，
    觸犯上述二者保護法益不同之罪名，屬想像競合犯，應依刑
    法第55條規定，從一重之運輸第一級毒品罪處斷。另被告甲
    ○○與同案被告江長湖、余東法及王鴻岳、，以及姓名年籍
    均不詳之2名成年男子，均有犯意聯絡及行為分擔， 為共同
    正犯。被告於92年間，因違反妨害兵役治罪條例之罪，經臺
    灣基隆地方法院判處有期徒刑3月，於同年11月13日， 易科
    罰金執行完畢，有本院全國前案紀錄表1件在卷足證， 被告
    受有期徒刑之執行完畢， 5年以內再犯本案無期徒刑以上之
    罪，為累犯，本應依刑法第47條規定，加重其刑，惟所犯法
    定刑為無期徒刑，依法不得加重，合予敘明。另刑法於95年
    7月1日修正生效，有關刑法第55條想像競合犯之規定，僅係
    將法理明文化，不生比較新舊法問題，有關第47條累犯，亦
    有修正，惟於本案不生有利或不利被告問題，另懲治走私條
    例第2條之修正，係刪除第2項之常業犯規定，與本案不生影
    響，因此，依刑法第2條第1項前段，自應適用行為時法，附
    此敘明。另按運輸第一級毒品罪為法定刑「死刑」或「無期
    徒刑」之罪，惟查被告雖有妨害兵役前科，惟並無其他毒品
    品前科紀錄，因重利之誘惑，一時失慮之情，所運送毒品數
    量尚非屬多量，且所運輸之毒品尚未流入市面即為警查獲，
    其犯行即使宣告法定最低刑度之無期徒刑，猶嫌過重，自有
    「情輕法重」之憾，是此結果客觀上尚足以引起一般人之同
    情，已符犯罪之情狀可憫恕者之情事，爰依修正前刑法第59
    條，酌量減輕其刑。
四、原審對被告予以論罪科刑，固非無見，誤認楊福生為共犯
    ，漏論二名不詳年籍之人為共犯，按毒品危害防制條例第
    18條第1項規定，得諭知沒收並銷燬之者， 以查獲之毒品及
    專供製造或施用毒品之器具為限，並不及於毒品之外包裝。
    而毒品外包裝既係用於包裹毒品，防其裸露、潮濕，便於運
    輸，自係供犯運輸毒品犯行所用之物，應依同條例第19條第
    1項沒收，原判決未分別諭知沒收，逕予諭知沒收銷燬， 顯
    有未合，且被告球鞋運輸之毒品若干，未予認定，亦未諭知
    沒收銷毀，亦有未洽。另按運輸第一級毒品罪為法定刑「
    死刑」或「無期徒刑」之罪，惟查被告雖有妨害兵役前科，
    惟並無其他毒品品前科紀錄，因重利之誘惑，一時失慮之情
    ，所運送毒品數量尚非屬多量，且所運輸之毒品尚未流入市
    面即為警查獲，其犯行即使宣告法定最低刑度之無期徒刑，
    猶嫌過重，自有「情輕法重」之憾，是此結果客觀上尚足以
    引起一般人之同情，已符犯罪之情狀可憫恕者之情事，爰依
    修正前刑法第59條，酌量減輕其刑，原審未予審情酌減。被
    告上訴仍執陳詞否認犯罪，雖無理由，惟原判決既有上開可
    議之處，自應由本院撤銷。爰審酌被告素行，而運輸毒品入
    境，助長販賣毒品猖獗，危害他人之生命、身體健康，破壞
    社會、國家之健全發展，於本件犯罪扮演之腳色係，犯罪手
    段、方法、毒品之數量、犯後態度等一切情狀，量處有期徒
    刑15年。
五、扣案之毒品4包（合計淨重分別為淨重1406點90公克）， 及
    未扣案毒品（淨重7百公克），無證據證明已滅失， 係屬查
    獲之第1級毒品海洛因，依毒品危害防制條例第18條第1項前
    段之規定，不問屬於犯人與否，沒收銷燬之﹔另包裝毒品海
    洛因所用之包裝袋4個（合計55點74公克）， 及未扣案包裝
    帶重27公克（無證據證明已滅失），係被告及共犯所有供犯
    本件運輸第1級毒品所用之物，又扣案之球鞋2雙及未扣案球
    鞋1雙，為共犯王鴻岳所有， 業據被告及證人余東法證述在
    卷，且係藏放本案毒品所用之物，亦係供犯運輸毒品罪所用
    之物，均應依同條例第19條第1項宣告沒收，未扣案球鞋1雙
    ，如全部或一部不能沒收時，追徵其價額或以其財產抵償之
    。
據上論斷，應依刑事訴訟法第369條第1項前段、第364條、第299
條第1項前段，修正前懲治走私條例第2條第1項、第11條， 毒品
危害防制條例第4條第1項、第18條第1項前段、第19條第1項前段
，刑法第2條第1項前段，修正前刑法第11條前段、第28條、第55
條、第47條、第59條，判決如主文。
本案經檢察官林炳雄到庭執行職務。
中　　華　　民　　國　　96　　年　　6　　月　　 7　　 日
　　　　　　　　　刑事第４庭    審判長法　官  蔡秀雄
　　　　　　　　　　　　　　　　　　  法　官  鄭水銓
　　　　　　　　　　　　　　　　　　  法　官  周煙平
以上正本證明與原本無異。
如不服本判決，應於收受送達後十日內向本院提出上訴書狀，其
未敘述上訴之理由者並得於提起上訴後十日內向本院補提理由書
（均須按他造當事人之人數附繕本）。
                                      書記官  蕭麗珍
中　　華　　民　　國　　96　　年　　6 　　月　　13　　日
附錄：本案論罪科刑法條全文
修正前懲治走私條例第2條第1項
私運管制物品進口、出口逾公告數額者，處七年以下有期徒刑，
得併科新臺幣三百萬元以下罰金。
以犯前項之罪為常業者，處三年以上十年以下有期徒刑，得併科
新臺幣五百萬元以下罰金。
第一項之未遂犯罰之。
第一項所稱管制物品及其數額，由行政院公告之。
毒品危害防制條例第4條第1項
製造、運輸、販賣第一級毒品者，處死刑或無期徒刑；處無期徒
刑者，得併科新臺幣 1 千萬元以下罰金。
